Inventaris van het archief van de Directie Curatieve Zorg en taakvoorganger van het Ministerie van Volksgezondheid, Welzijn en Sport, 1995-2006
Nationaal Archief, Den Haag
- Taakuitvoering van de Directie Curatieve Zorg en taakvoorganger-, 2
  - Openbare Veiligheid-, 2.2
    - Bescherming en hulpverlening bij rampen, ongevallen en geweld-, 2.2.1
      - Rampen-, 2.2.1.3
        - Stukken betreffende het evalueren van de crisisbeheersing naar aanleiding van de kettingbotsing op de A9 tussen het Rottepolderplein en Badhoevedorp op 24 januari 1997, 1996-; 918; omslag
        - Stukken betreffende het evalueren van de hulpverlening bij busongelukken, 1996-1999; 919-922; 4 omslagen
          - Busongeluk in Turkije op 10 oktober 1996 1996-, 919; omslag
          - Busongeluk in Frankrijk op 28 juli 1998 1998-, 920; omslag
          - Busongeluk in Zuid-Afrika op 30 november 1998 1998-, 921; omslag
          - Busongeluk in Oostenrijk op 27 januari 1999 1999-, 922; omslag
        - Stukken betreffende het evalueren van de hulpverlening bij vliegrampen, 1996-2001; 923-925; 2 pakken en 1 omslag
          - Vliegramp met de Dakota op 25 september 1996 1996-1997, 923; omslag
          - Vliegramp met een Hercules bij Eindhoven op 15 juli 1996 1996-1997, 924; pak
          - Nazorg van de Herculesramp 2000-2001, 925; pak
        - Stukken betreffende het evalueren van de hulpverlening rond de crisissituatie op de Nederlandse Antillen op 18, 19 en 20 november 1999 naar aanleiding van de orkaan Lenny, 1999-2000; 926; omslag
        - Stukken betreffende het coördineren van een medisch onderzoek naar de gevolgen van de vliegramp in de Bijlmermeer op 4 oktober 1992, 1999-2003; 927-931; 5 pakken
          - Deel 1 2000-2002, 927; pak
          - Deel 2 2001-2003, 928; pak
          - Deel 3 2001-, 929; pak
          - Deel 4 2001-2002, 930; pak
          - Deel 5 1999-2002, 931; pak
        - Stukken betreffende de vuurwerkramp Enschede, 2000-2002; 932-969; 11 pakken, 26 omslagen en 1 stuk
          - Het opstellen van een circulaire met betrekking tot de registratie van medewerkers die in de eerste fase in of rondom het rampgebied zijn ingezet die onder de verantwoordelijkheid van het Ministerie van Volksgezondheid, Welzijn en Sport vallen, met plan van aanpak coördinatie inspectieonderzoeken nazorg tweede fase van Info- en adviescentrum Vuurwerkramp Enschede 2000-, 932; omslag
          - Het opzetten van het nazorgtraject door middel van het instellen van het Informatie en Adviescentrum (IAC), met verslagen van briefings van de Projectgroep Ondersteuningsstructuur IAC van 18-23 mei 2000-, 933; omslag
          - Het samenstellen van een tafeldossier voor de minister ten behoeve van het Algemeen Overleg vuurwerkramp op 12 december 2000-, 934; omslag
          - Situatierapporten nummer 1 - 5, van 15-18 mei, alsmede het honoreren van het verzoek van het Ministerie van Binnenlandse Zaken en Koninkrijksrelaties (BZK) voor het beschikbaar stellen van het elektronisch logboek van het Nationaal Coördinatiecentrum (NCC) in het kader van de Wet openbaarheid van bestuur (WOB) 2000-, 935; omslag
          - Verslagen van diverse (dagelijkse) interne overleggen, een verslag van het overleg met de inspecties, en het afstemmingsoverleg 2000-, 936; omslag
          - Voortgangsverslagen van R.R.R. Huijsman - Rubingh aan de minister 2000-, 937; omslag
          - Commissie onderzoek vuurwerkramp (Commissie Oosting) 2000-2001, 938-939
            - Instellingsbesluit van de Commissie onderzoek vuurwerkramp (Commissie Oosting) alsmede een memo aan de minister en staatssecretaris betreffende de opheffing van de Commissie vuurwerk 2000-, 938; omslag
            - Het informeren en adviseren van de minister over het te nemen kabinetsstandpunt op het rapport van de commissie Oosting 2001-, 939; omslag
          - Departementaal Coördinatieoverleg Vuurwerkramp Enschede (DCVE), inzake nazorg Enschede, gecoördineerd door het Ministerie van Volksgezondheid, Welzijn en Sport 2000-2001, 940-941
            - 2000 juli 18 - sep. 4 -, 940; omslag
            - 2001 jan. 08 -, 941; omslag
          - Het voeren van overleg met de gemeente Enschede met betrekking tot het opzetten van de nazorg voor de lichamelijke en geestelijke gezondheidszorg 2000-2001, 942; pak
          - Het voorbereiden en coördineren van de psychosociale hulpverlening door de Directie Geestelijke Gezondheidszorg, Verslavingszorg en Maatschappelijke Opvang (GVM) 2000-2001, 943; pak
          - Het voeren van intern overleg en correspondentie met hulpverleners en de gemeente Enschede met betrekking tot de financiële ondersteuning van de nazorg 2000-2002, 944-946
            - Overleg met betrekking tot de bekostiging van huisartsenzorg 2000-, 944; omslag
            - Overleg met betrekking tot de bekostiging van nazorg Enschede 2000-2001, 945; omslag
            - Overleg met betrekking tot de bekostiging van nazorg Enschede en Volendam 2001-2002, 946; omslag
          - Ingekomen rapporten 2000-2002, 947-955
            - Rapport 'Evaluatie, communicatieve aspecten eerste rapportage gezondheidsonderzoek Enschede, 20 juli 2000' van de Directie Voorlichting en Communicatie (DVC) 2000-, 947; omslag
            - Rapporten van het Instituut voor psychotrauma 'Deelonderzoek (geestelijke) gezondheid van de bewoners, passanten en hulpverleners van de vuurwerkramp in Enschede' en van het Rijksinstituut voor Volksgezondheid en Milieu (RIVM) 'Eerste rapportage over stoffen in bloed en urine Gezondheidsonderzoek Vuurwerkramp Enschede' ten behoeve van de gemeente Enschede 2000-, 948; omslag
            - Tussenrapportage van 22 mei van de 'Milieugevolgen Vuurwerkramp Enschede: Eerste gebundelde tussenrapportage van de resultaten metingen luchtstof- en veegmonsters' opgesteld door het Rijksinstituut voor Volksgezondheid en Milieu (RIVM) 2000-, 949; omslag
            - Definitieve rapportages gezondheidsonderzoek vuurwerkramp Enschede 'Stoffen in het bloeden urine' opgesteld door het Projectteam Gezondheidsonderzoek Vuurwerkramp Enschede van het Rijksinstituut voor Volksgezondheid en Milieu (RIVM) en het rapport 'Lichamelijke en geestelijke gezondheid en ervaringen met de ramp' een gezamenlijke rapportage van het RIVM, het Instituut voor Psychotrauma en de Gemeenschappelijke Gezondheidsdienst (GGD) Twente, met begeleidend schrijven aan de Tweede Kamer van de directie Gezondheidsbeleid (GZB) 2001-, 950; pak
            - Rapport '(Non)respons onderzoek naar het Gezondheidsonderzoek Vuurwerkramp Enschede' van de Reinoud Adviesgroep 2001-, 951; omslag
            - Rapport 'Evaluatie inzet VWS bij Vuurwerkramp Enschede' opgesteld door Deloitte & Touche Bakkenist en het rapport 'Beleidsoriëntatie op Verwanteninformatie in het kader van nazorg bij rampen en ongevallen' opgesteld door Octaaf Adviesgroep 2001-, 952; pak
            - Rapport nummer 8 'Rapportage geneeskundige hulpverlening getroffenen vuurwerkramp Enschede' over geneeskundige hulpverlening voor wat betreft de organisatorische aspecten, opgesteld door de Inspectie voor de Gezondheidszorg (IGZ) 2001-, 953; stuk
            - Rapport 'Evaluatie Informatie- en Adviescentrum (IAC) Vuurwerkramp Enschede evalueren om te leren' opgesteld door KPMG 2001-2002, 954; pak
            - Rapport van het tweede gezondheidsonderzoek 'Gezondheid Getroffenen van de Vuurwerkramp Enschede (GGVE) rapportage gezondheidsonderzoek 18 maanden na de ramp' uitgevoerd door het Instituut voor Psychotrauma en het RIVM namens de stuurgroep GGVE 2002-, 955; omslag
          - Interne memo's en correspondentie met betrekking tot de nazorg van slachtoffers en hulpverleners en het verstrekken van informatie aan zorgverleners met betrekking tot de ondersteuning van het ministerie 2000-2002, 956; pak
          - Het verlenen van subsidies in verband met de vuurwerkramp aan de gemeente Enschede 2000-2004, 957-959
            - Ten behoeve van de psychosociale nazorg aan getroffenen van de vuurwerkramp 2000-2004, 957-958
              - Deel 1 2000-2003, 957; pak
              - Deel 2 2001-2004, 958; pak
            - Ten behoeven van het Informatie- en Adviescentrum Enschede 2001-2003, 959; pak
          - Het aanbieden van het memorieboek 'Blijvende herinnering' aan de Tweede kamer 2001-, 960; pak
          - Het informeren van de minister over de geïntegreerde lijst met actiepunten van de voortgangsrapportage Vuurwerkramp en Nieuwjaarsbrand Volendam ten behoeve van het Algemeen Overleg op 19 december 2001 2001-, 961; omslag
          - Het samenstellen van een tafeldossier voor de minister ten behoeve van het plenair debat Vuurwerkramp Enschede op 24, 25 en 26 april 2001-, 962; pak
          - Het voorbereiden van een regeringsstandpunt ten aanzien van de inspectierapporten 2001-, 963; omslag
          - Departementaal Coördinatieoverleg Nazorg bij Rampen (DCNR), inzake Enschede en Volendam, gecoördineerd door het Ministerie van Volksgezondheid, Welzijn en Sport 2001-2002, 964-968
            - 2001 juli 02 - aug. 27 -, 964; omslag
            - 2001 sep. 24 - nov. 05 -, 965; omslag
            - 2002 jan. 11 - mrt. 19 -, 966; omslag
            - 2002 apr. 09 - juli 31 -, 967; omslag
            - 2002 sep. 09 - okt. 21 -, 968; omslag
          - Het informeren van de staatssecretaris over de halfjaarlijkse voortgangsrapportage Enschede / Volendam 2002-, 969; omslag
        - Stukken betreffende de cafébrand in Volendam in de nieuwjaarsnacht van 2000 op 2001, 2001-2005; 970-978; 4 pakken, 4 omslagen en 1 deel
          - Algemeen 2001-, 970; pak
          - Correspondentie met het Rode Kruis Ziekenhuis te Beverwijk over de opvang van de brandwondpatiënten in ziekenhuizen 2001-, 971; omslag
          - Financiële aspecten nazorg slachtoffers van de Nieuwjaarsbrand in Volendam 2001-, 972; pak
          - Het instemmen met de beantwoording van de vragen van de Vaste Commissie voor Binnenlandse Zaken en Koninkrijksrelaties over het kabinetsstandpunt Nieuwjaarsbrand Volendam 2001-, 973; pak
          - Onderzoek Commissie Alders 2001-, 974; omslag
          - Rapport 'Evaluatie geneeskundige hulpverlening cafébrand nieuwjaarsnacht 2001' van de Inspectie voor de Gezondheidszorg 2001-, 975; deel
          - Het verlenen van subsidies in verband met de cafébrand in Volendam 2001-2002, 976-978
            - Brijder Stichting Noord-Holland te Alkmaar 2001-2002, 976; omslag
            - Stichting Maatschappelijke Dienstverlening Zaanstreek/Waterland te Purmerend 2001-2002, 977; omslag
            - Advies- en Informatiecentrum Het Anker te Volendam 2001-2005, 978; pak
  - Verzekeringswezen-, 2.3
    - Stukken betreffende het instellen van de ad-hoc commissie Verloskunde met als taak te adviseren over de actuele feiten, meningen en visies voor en tegen de noodzaak van handhaving van het primaat van de verloskundige in de ziekenfondsverzekering, 1996-; 979; omslag
    - Stukken betreffende het uitvoeren en afronden van een onderzoek naar de aard en de omvang van de groep ziekenfondsverzekerden, die financiële problemen hebben bij een noodzakelijke vervanging van hun volledige gebitsprothese en het voorbereiden van de behandeling hiervan in de ministerraad, 1996-1997; 980; pak
    - Stukken betreffende het voorbereiden van wijziging van de Ziekenfondswet (ZFW) en de Wet op de Toegang tot Ziektekostenverzekeringen (WTZ) in verband met het invoeren van de aanspraak op medisch-specialistische zorg, verleend door of vanwege een ziekenhuis dan wel door of vanwege een samenwerkingsverband van een ziekenhuis en de daar werkzame medisch-specialisten, 1996-1999; 981; omslag
    - Stukken betreffende de positionering van de dieetadvisering binnen de Algemene Wet Bijzondere Ziektekosten (AWBZ), 1998-1999; 982; omslag
    - Stukken betreffende het voorbereiden van de overheveling van de dieetadvisering van de Algemene Wet Bijzondere Ziektekosten (AWBZ) naar de Ziekenfonds Wet (ZFW) en het informeren van de Tweede Kamer hierover, 2002-2003; 983; pak
  - Internationale aangelegenheden en verhoudingen-, 2.4
    - Stukken betreffende het Verdrag inzake de rechten van de mens en de biogeneeskunde van de Raad van Europa, 1992-2000; 984-986; 2 pakken en 1 omslag
      - Het meewerken aan de totstandkoming van het Verdrag inzake de rechten van de mens en de biogeneeskunde van de Raad van Europa 1992-1997, 984-985
        - 1992-1995, 984; omslag
        - 1996-1997, 985; pak
      - Het voorbereiden van de totstandkoming van de Rijkswet houdende goedkeuring van het op 4 april 1997 te Oviedo tot stand gekomen Verdrag tot bescherming van de rechten van de mens en de waardigheid van het menselijk wezen met betrekking tot de toepassing van de biologie en de geneeskunde: Verdrag inzake de rechten van de mens en de biogeneeskunde, en van het op 12 januari 1998 te Parijs tot stand gekomen Aanvullend Protocol bij het Verdrag tot bescherming van de rechten van de mens en de waardigheid van het menselijk wezen met betrekking tot de toepassing van de biologie en de geneeskunde, betreffende het verbod op het kloneren van mensen 1998-2000, 986; pak
    - Stukken betreffende het deelnemen aan en verslag doen van vergaderingen van de United Nations Educational, Scientific and Cultural Organization (UNESCO) inzake een Draft of a Universal Declaration on the Human Genome and Human Rights, 1997-; 987; pak
- Gedeponeerde archieven-, 3
  - Stichting Facilitair Bureau Gemachtigden Bouw (FGB)-, 3.1
    - Stukken betreffende het departementaal overleg inzake de aangelegenheden met betrekking tot de oprichting, ontwikkeling en opheffing van de Stichting Facilitair Bureau Gemachtigden Bouw (FGB), 1994-2003; 988-990; 2 pakken en 1 omslag
      - Oprichting van de FGB 1994-1996, 988; pak
      - Fusie van de FGB met het College Bouw Ziekenhuisvoorzieningen 1999-2000, 989; omslag
      - Opheffing van de FGB 1999-2003, 990; pak
    - Stukken betreffende het tot stand komen van het Handboek Administratieve Organisatie (AO) van de Stichting Facilitair Bureau Gemachtigden Bouw (FGB), 1996-1999; 991-992; 2 pakken
      - 1996-, 991; pak
      - 1998-1999, 992; pak
    - Jaarberichten 1995 - 1999 van de Stichting Facilitair Bureau Gemachtigden Bouw (FGB), 1996-2000; 993; omslag
    - Vergaderstukken van de Bestuursvergadering van de Stichting Facilitair Bureau Gemachtigden Bouw (FGB), 1997-2002; 994-996; 2 pakken en 1 omslag
      - 1997-, 994; pak
      - 1998-, 995; pak
      - 2000-2002, 996; omslag
  - Begeleidingscommissie evaluatieonderzoek meldingsprocedure euthanasie-, 3.2
    - Vergaderstukken van de Begeleidingscommissie evaluatieonderzoek meldingsprocedure euthanasie, 1995-1996; 997-999; 3 pakken
      - 1995 juli - 1996 juni -, 997; pak
      - 1996 sep. - okt -, 998; pak
      - 1996 okt. - nov., met verslag van de bevindingen aan de Tweede Kamer -, 999; pak